【裁判字號】    92,訴,2084
【裁判日期】    921212
【裁判案由】    毒品危害防制條例
【裁判全文】
臺灣臺中地方法院刑事判決                        九十二年度訴字第二八四號
    公  訴  人  臺灣臺中地方法院檢察署檢察官
    被      告  甲○○
右列被告因毒品危害防制條例案件，經檢察官提起公訴（九十二年度毒偵字第二二三
七號），經本院合議庭裁定由受命法官獨任行簡式審判，判決如左：
    主  文
甲○○連續施用第一級毒品，累犯，處有期徒刑玖月，扣案之第一級毒品海洛因陸包
（合計驗餘淨重貳伍‧玖柒公克，包裝重伍‧肆壹公克），沒收銷燬之；又連續施用
第二級毒品，累犯，處有期徒刑柒月，扣案之第二級毒品安非他命參包（警秤合計毛
重參‧伍公克），沒收銷燬之，安非他命吸食器壹個沒收。應執行有期徒刑壹年參月
，扣案之第一級毒品海洛因陸包（合計驗餘淨重貳伍‧玖柒公克，包裝重伍‧肆壹公
克）及第二級毒品安非他命參包（警秤合計毛重參‧伍公克），均沒收銷燬之，安非
他命吸食器壹個沒收。
    事  實
一、甲○○前於民國八十三年間，因違反麻醉藥品管理條例案件，經本院以八十三年
    度易字第六二五○號判決判處有期徒刑六月（如易科罰金，以三百元折算一日）
    確定，經於八十四年五月二十三日入監服刑；又因違反麻醉藥品管理條例案件及
    違反肅清煙毒條例、藥事法等案件，分經本院以八十四年度易字第一六九五號判
    決及臺灣南投地方法院以八十四年度訴字第四二○號判決判處有期徒刑六月（如
    易科罰金，以三百元折算一日）及有期徒刑三年四月、五月（如易科罰金，以三
    百元折算一日）確定，經合併定應執行刑為有期徒刑四年，並應接續執行；嗣甲
    ○○於八十六年二月五日假釋中付保護管束出監，旋因假釋中更犯違反麻醉藥品
    管理條例案件，經臺灣高等法院臺中分院以八十七年度上易字第八三○號判決判
    處有期徒刑十一月確定，其前之假釋亦經撤銷，而須執行所餘殘刑；甲○○另因
    竊盜案件，經本院以八十九年易字第一二九號判決判處有期徒刑八月，經合併送
    監執行後，再於九十一年十二月十七日假釋中付保護管束出監，並於九十二年三
    月五日縮刑期滿，未經撤銷假釋，其未執行之刑，以已執行論。詎其猶不知悔改
    ，於前已因施用毒品案件，經送勒戒處所觀察、勒戒後，認無繼續施用毒品之傾
    向，而由臺灣南投地方法院檢察署檢察官於八十七年七月二十二日以八十七年度
    偵字第二九七三號、二八三八號為不起訴處分，並於同年月二十四日公告確定後
    ，復於前開不起訴處分確定後之五年內，基於施用第一級毒品海洛因及第二級毒
    品安非他命之概括犯意，自九十二年五月初起，至同年七月十七日九時許止，在
    其曾經居住之處所即臺中市○○○街○段三三號三樓之一、忠義街一一八號二○
    四室及漢口路四段五號七樓之十六等處，以海洛因約每三小時施用一次，先將海
    洛因羼於香煙內，再以打火機點火後吸其煙霧之方式，及安非他命約每隔六、七
    個小時施用一次，以將安非他命置於玻璃管吸食器內，再將酒精燈點火後置於其
    下燒烤以吸其煙霧之方式，連續施用第一級毒品海洛因及第二級毒品安非他命多
    次。嗣為警於九十二年七月十七日十七時二十分許，在臺中市○○路與太原路口
    處查獲，並持搜索票在其臺中市○○路○段五號七樓之十六住處，扣得第一級毒
    品海洛因六包（合計驗餘淨重二五‧九七公克，包裝重五‧四一公克）、第二級
    毒品安非他命三包（警秤合計毛重三．五公克），及其所有海洛因分裝夾子一支
    （起訴書漏載此扣案物品）、分裝袋一大包、電子磅秤一臺與安非他命吸食器一
    個（員警另同時扣得與本案無關之攪拌機一臺及榔頭一個）。甲○○經依本院九
    十二年度毒聲字第一八八九號裁定送勒戒處所觀察、勒戒後，認有繼續施用毒品
    之傾向。
二、案經臺中市警察局刑警隊報告臺灣臺中地方法院檢察署檢察官偵查起訴。
    理  由
一、右揭事實，業據被告甲○○於警詢、檢察官訊問時及本院審理中均坦承不諱，而
    被告於九十二年七月十七日二十二時三十分經臺中市警察局刑警隊員警採集其尿
    液送驗後，結果呈現代謝物嗎啡、可待因及甲基安非他命與安非他命陽性反應之
    情，亦有臺中市警察局刑警隊委託驗尿液代號與真實姓名對照表、中山醫學大學
    附設醫院藥物濫用檢測中心檢驗報告書各一紙在卷可稽（被告於九十二年七月二
    十二日在臺中看守所附設勒戒所執行觀察、勒戒時，經採集其尿液檢驗，仍呈鴉
    片類及安非他命類藥物陽性反應，有臺灣臺中看守所九十二年七月二十五日中所
    正衛字第○九二○○○二六一七號函及所附濫用藥物尿液檢驗報告附卷可憑），
    此外，復有經鑑定確屬第一級毒品之海洛因六包（合計驗餘淨重二五‧九七公克
    ，包裝重五‧四一公克；參卷附法務部調查局九十二年九月十六日調科壹字第一
    二○○一三一二八號鑑定通知書所載；又本案員警於查獲當時原扣得疑似海洛因
    之毒品七包，經鑑定後，其中一包並無毒品反應，其詳亦參該鑑定通知書所載）
    及第二級毒品安非他命三包（警秤合計毛重三．五公克）、分裝海洛因夾子一支
    、分裝袋一大包、電子磅秤一臺及安非他命吸食器一個等扣案可證（並參卷附臺
    中市警察局刑警隊搜索扣押筆錄與扣押物品目錄表），是核被告之自白與事實相
    符，本件事證明確，被告犯行堪以認定。
二、按海洛因、安非他命分別為毒品危害防制條例第二條第二項第一款及第二款所列
    之第一級及第二級毒品，是核被告甲○○所為，係犯該條例第十條第一項、第二
    項所稱之施用第一級毒品罪及施用第二級毒品罪。又被告前因施用毒品案件，經
    送勒戒處所觀察、勒戒後，認無繼續施用毒品之傾向，而由臺灣南投地方法院檢
    察署檢察官於八十七年七月二十二日以八十七年度偵字第二九七三號、二八三八
    號為不起訴處分，並於同年月二十四日公告確定後，復於前開不起訴處分確定後
    之五年內，犯本件之施用第一級毒品罪及施用第二級毒品罪，經依本院九十二年
    度毒聲字第一八八九號裁定送勒戒處所觀察、勒戒後，認有繼續施用毒品之傾向
    等情，業有臺灣高等法院被告全國前案紀錄表、臺灣南投地方法院檢察署檢察官
    八十七年度偵字第二九七三號、二八三八號為不起訴處分書（均為電腦查詢資料
    ）、臺灣臺中看守所以九十二年八月四日中所正衛字第○九二○○○二七三二號
    函檢送之被告有無繼續施用毒品傾向評估標準紀錄表及有無繼續施用毒品傾向證
    明書等各一份在卷可查；被告於前次施用毒品案件，經送勒戒處所觀察、勒戒後
    ，認無繼續施用毒品之傾向，而由檢察官為不起訴處分後，五年內再犯本件之施
    用毒品罪，經送勒戒處所觀察、勒戒後，認有繼續施用毒品之傾向，檢察官據以
    起訴，本院自應加以審究。次查，被告為供施用第一級毒品海洛因及第二級毒品
    安非他命而持有各該級毒品之低度行為，應為施用之高度行為所吸收，均不另論
    罪。又其先後所為多次施用第一級毒品海洛因及第二級毒品安非他命之犯行，均
    時間緊接，所犯構成要件相同，顯係各基於概括犯意反覆為之，均應依連續犯之
    規定論以一罪，並依法加重其刑。又被告所犯上開二罪間，犯意各別，罪質互殊
    ，應予分論併罰。末查，被告前於八十三年間，因違反麻醉藥品管理條例案件，
    經本院以八十三年度易字第六二五○號判決判處有期徒刑六月（如易科罰金，以
    三百元折算一日）確定，經於八十四年五月二十三日入監服刑；又因違反麻醉藥
    品管理條例案件及違反肅清煙毒條例、藥事法等案件，分經本院以八十四年度易
    字第一六九五號判決及臺灣南投地方法院以八十四年度訴字第四二○號判決判處
    有期徒刑六月（如易科罰金，以三百元折算一日）及有期徒刑三年四月、五月（
    如易科罰金，以三百元折算一日）確定，經合併定應執行刑為有期徒刑四年，並
    應接續執行；嗣於八十六年二月五日假釋中付保護管束出監，旋因假釋中更犯違
    反麻醉藥品管理條例案件，經臺灣高等法院臺中分院以八十七年度上易字第八三
    ○號判決判處有期徒刑十一月確定，其前之假釋亦經撤銷，而須執行所餘殘刑；
    另因竊盜案件，經本院以八十九年易字第一二九號判決判處有期徒刑八月，經合
    併送監執行後，再於九十一年十二月十七日假釋中付保護管束出監，並於九十二
    年三月五日縮刑期滿，未經撤銷假釋，其未執行之刑，以已執行論等情，亦有前
    開臺灣高等法院被告全國前案紀錄表在卷可按。被告於受有期徒刑之執行完畢後
    ，五年以內再犯本件之連續施用第一級毒品及連續施用第二級毒品之有期徒刑以
    上之罪，為累犯，分別應依刑法第四十七條之規定，遞加重其刑。爰審酌被告之
    素行不佳、其前因施用毒品案件，經觀察、勒戒後，猶不思悔改，沉浸於毒品之
    中，無視於毒品對自身健康之戕害及對於社會安全及公共秩序之潛在危害，然其
    犯罪後已坦承犯行，態度尚稱良好及其施用毒品之期間長短與次數等一切情狀，
    分別量處如主文所示之刑，並定其應執行之刑，以示懲儆。
三、扣案之海洛因六包（合計驗餘淨重二五‧九七公克，包裝重五‧四一公克）及安
    非他命三包（警秤合計毛重三．五公克），為查獲之第一級毒品及第二級毒品，
    均應依毒品危害防制條例第十八條第一項前段之規定，宣告沒收銷燬之。另扣案
    之安非他命吸食器一個，雖為被告所有且為供其施用第二級毒品安非他命所用之
    物，經其供承在卷，惟無法證明屬專供施用毒品之器具，應依刑法第三十八條第
    一項第二款之規定宣告沒收。至其他扣案之海洛因分裝夾子一支、分裝袋一大包
    及電子磅秤一臺，雖均屬被告所有，且分別為供其分裝海洛因、分裝海洛因及安
    非他命以便攜帶及秤量所購毒品重量所用之物，經據其供承在卷（見本院卷九十
    二年十一月七日準備程序筆錄），惟均非供其「施用」毒品所用之物，亦難認屬
    供施用毒品「預備之物」，又非屬違禁物，爰不予宣告沒收。又起訴書另載扣案
    之物品中，尚包含攪拌機一臺及榔頭一個，雖均屬被告所有，惟被告已辯稱：攪
    拌機是用來磨咖啡豆，榔頭是工作時使用，均與本案無關等語（見本院卷九十二
    年十一月七日準備程序筆錄），參諸一般施用毒品之犯行，並無何需加使用攪拌
    機或榔頭之處，是被告上開所辯，應屬可採，爰不就此部分之扣案物品為沒收之
    宣告，附此敘明。
據上論斷，應依刑事訴訟法第二百七十三條之一第一項、第二百九十九條第一項前段
，毒品危害防制條例第十條第一項、第二項、第十八條第一項前段、第二十條第三項
前段，刑法第十一條、第五十六條、第四十七條、第三十八條第一項第二款、第五十
一條第五款、第九款，判決如主文。
本案經檢察官乙○○到庭執行職務。
中      華      民      國    九十二    年     十二     月     十二     日
                          臺灣臺中地方法院刑事第六庭
                              法  官    鄧敏雄
右正本證明與原本無異。
如不服本判決，應於判決送達後十日內向本院提出上訴狀（須附繕本），上訴於臺灣
高等法院臺中分院。
                              書記官
中      華      民      國    九十二    年     十二     月     十二     日
附錄本案論罪科刑法條全文：
毒品危害防制條例第十條第一項、第二項
施用第一級毒品者，處六月以上五年以下有期徒刑。
施用第二級毒品者，處三年以下有期徒刑。


司法院資訊處製作；財團法人民間司法改革基金會備份。
